臺灣臺北地方法院刑事判決　　　　　　　 92年度易字第568號
公　訴　人　臺灣臺北地方法院檢察署檢察官
被　　　告　戊○○
選任辯護人　丙○○律師
上列被告因業務侵占案件，檢察官提起公訴（91年度調偵字第
515號）後，經聲請改依協商程序而為判決，本院判決如下：
    主  文
戊○○共同連續意圖為自己不法之所有，而侵占對於業務上所持
有之物，處有期徒刑捌月，緩刑貳年。
    事實及理由
一、戊○○係設於臺北市○○路○段一七二號二樓之太迅科技網
    路股份有限公司臺北分公司（下稱太迅公司）會計，職司太
    迅公司資金及應收帳款之管理、保管事宜，為從事業務之人
    ，竟與擔任太迅公司副總經理之甲○○（另行審結）基於意
    圖為自己不法之所有之概括犯意聯絡，自民國八十七年一月
    間某日起至八十八年七月十四日止，共同先後於附表所示時
    間，在太迅公司內，侵占渠等業務上所持有之太迅公司資金
    及應收帳款合計新臺幣一百九十三萬六千六百九十一元，嗣
    因太迅公司負責人丁○○察覺有異，始悉上情。
二、證據：
    （一）被告戊○○於本院訊問中之自白。
    （二）證人丁○○、乙○○之證詞。
    （三）如附表所示之書證。
    （四）被告、告訴人提出之和解書及付款證明。
三、本件經檢察官徵詢被害人意見後，與被告於審判外達成協商
    之合意且被告已認罪，其合意內容為：被告願受科刑範圍為
    有期徒刑八月，緩刑二年之宣告。經查，上開協商合意並無
    刑事訴訟法第四百五十五條之四第一項所列情形之一，檢察
    官聲請改依協商程序而為判決，本院爰不經言詞辯論，於協
    商合意範圍內為協商判決，合予敘明。
四、應適用之法條：刑事訴訟法第455條之4第2項、第455條之8
    ，刑法第28條、第56條、第336條第2項、第74條第1款，罰
    金罰鍰提高標準條例第1條前段。
五、本判決除有刑事訴訟法第455條之4第1項第1款、第2款、第
    4款、第6款、第7款所定情形之一，或違反同條第2項規定者
    外，不得上訴。
六、如不服本件判決，得自收受判決送達之日起十日內，向本院
    提出上訴書狀，上訴於第二審法院。
中　　華　　民　　國　　94　　年　　10　　月　　13　　日
                  刑事第十二庭  法　官　張永宏
上正本證明與原本無異。
                                書記官  楊灥
中　　華　　民　　國　　94　　年　　10　　月　　13　　日
附表
┌──┬──────────────────┬─────────┐
│起訴│犯罪日期、款項項目及金額            │所附證據資料名稱  │
│書附│（含計算式）                        │（含出處）        │
│表一│                                    │                  │
│編號│                                    │                  │
├──┼──────────────────┼─────────┤
│二  │侵占太迅公司公款支應私人用途之金額：│（以下皆係被告藍雅│
│    │                                    │珍之銀行帳戶）    │
│   1│87.06.04  私人購車貸款              │一銀存摺明細      │
│    │                            49,000元│（證物卷P6）      │
│   2│87.07.14  私人購車貸款              │一銀存摺明細      │
│    │                            12,075元│（證物卷P6背）    │
│   3│88.04.29  私人購車貸款              │一銀存摺明細      │
│    │                            25,000元│（證物卷P12）     │
│   4│88.03.25. 用途不詳（未標明項目）    │交銀存摺明細      │
│    │                           100,000元│（證物卷P8）      │
│   5│88.05.31  私人停車費                │交銀存摺明細      │
│    │                             4,000元│（證物卷P9）      │
│   6│88.06.25  私人借款                  │交銀存摺明細      │
│    │                            30,000元│（證物卷P9背）    │
│   7│88.07.12  溢領薪水                  │交銀存摺明細      │
│    │                            22,000元│（證物卷P10背）   │
│   8│88.07.26  私人借款                  │交銀存摺明細      │
│    │                            30,000元│（證物卷P11）     │
│   9│88.08.02  私人修車費                │交銀存摺明細      │
│    │                             7,000元│（證物卷P11背）   │
│  10│87.12.31  私人信用卡款              │中小企銀存摺明細  │
│    │                            50,018元│（證物卷P7）      │
│  11│88.02.23  私人信用卡款              │交銀存摺明細      │
│    │                            50,018元│（證物卷P7背）    │
│  12│88.04.19  私人信用卡款              │交銀存摺明細      │
│    │（27,034元＋10,018元）      37,052元│（證物卷P8背）    │
│  13│87.05.29  私人信用卡款              │交銀存摺明細      │
│    │（12,018元＋8,018元）       20,036元│（證物卷P9）      │
│  14│88.07.02  私人信用卡款              │交銀存摺明細      │
│    │                            28,991元│（證物卷P10）     │
│  15│88.07.09  私人信用卡款              │交銀存摺明細      │
│    │（20,018元＋20,018元）      40,036元│（證物卷P10背）   │
│  16│88.07.14私人信用卡款                │交銀存摺明細      │
│    │                            40,018元│（證物卷P10背）   │
├──┼──────────────────┼─────────┤
│    │                 小計：    545,244元│                  │
├──┼──────────────────┼─────────┤
│四  │侵占太迅公司發票應收款項或差額：    │                  │
│   1│87.05.22  惠安育樂公司              │PF00000000號發票  │
│    │                               302元│（證物卷P119背）  │
│    │                                    │惠安育樂公司函    │
│    │                                    │（92易568卷3 P90）│
│   2│87.05.22  實書堂文化公司            │PF00000000號發票  │
│    │                            58,170元│（證物卷P119背）  │
│    │                                    │實書堂文化公司函  │
│    │                                    │（92易568卷3 P93）│
│   3│87.10.20  文光公司                  │RK00000000號發票  │
│    │                               945元│（證物卷P122）    │
│    │                                    │文光公司函        │
│    │                                    │（92易568卷3P114）│
│   4│87.01.22  摩托車雜誌社              │MB00000000號發票  │
│    │（19,446元－14,204元）       5,242元│（證物卷P114背）  │
│    │                                    │太迅公司一銀帳戶87│
│    │                                    │.03.31入帳14204元 │
│    │                                    │（92易568卷2P438）│
│   5│87.02.10  基督教衛理公會            │MB00000000號發票  │
│    │（34,730元－19,900元）      14,830元│（證物卷P115背）  │
│    │                                    │太迅郵政劃撥帳戶87│
│    │                                    │.02.18 入帳19900元│
│    │                                    │（92易568卷3 P13）│
│   6│87.02.13  成大文教基金會            │MB00000000號發票  │
│    │（119,112元－90,180元）     28,932元│（證物卷P115背）  │
│    │                                    │太迅郵政劃撥帳戶87│
│    │                                    │.03.11 入帳90180元│
│    │                                    │（92易568卷3 P13）│
│   7│87.07.07  輔仁大學                  │QR00000000號發票  │
│    │（18,600元－18,000元）         600元│（證物卷P120）    │
│    │                                    │太迅郵政劃撥帳戶87│
│    │                                    │.07.27 入帳18000元│
│    │                                    │（92易568卷3 P16）│
│   8│88.04.30  康雷彩色公司              │UK00000000號發票  │
│    │（5,250元－4,955元）           295元│（證物卷P125）    │
│    │                                    │被告戊○○帳戶88. │
│    │                                    │06.04入帳4599元   │
│    │                                    │（92易568卷2P351）│
├──┼──────────────────┼─────────┤
│    │                 小計：    109,316元│                  │
├──┼──────────────────┼─────────┤
│五  │侵占太迅公司製作制服應收之款項：    │                  │
│   1│87.10.31  凌雲國中                  │87年制服應收帳款未│
│    │（554,000元－484,000元）    70,000元│入帳差額一覽表    │
│    │                                    │（證物卷P127背）  │
│    │                                    │薛氏公司帳戶87.11.│
│    │                                    │20入帳484,000元   │
│    │                                    │（92易568卷1P193）│
│   2│87.12.15  內湖國中                  │兩造雙方對帳修改明│
│    │                            68,415元│細                │
│    │                                    │（92易568卷2P421）│
│   3│87.10.31  石門國中                  │87年制服應收帳款未│
│    │（222,110元－160,000元）    62,110元│入帳差額一覽表（證│
│    │（88.03.02共入帳金額為169,000元，被 │物卷P127背）      │
│    │告主張石門國中部分之入帳金額為      │被告戊○○帳戶88. │
│    │160,000元）                         │03.02入帳160,000元│
│    │                                    │（92易568卷1P194）│
│   4│87.12.20至88.02.08  新竹女中        │兩造雙方對帳修改明│
│    │                             8,040元│細                │
│    │                                    │（92易568卷2P421）│
│   5│87.11.11至88.04.01  治平高中        │兩造雙方對帳修改明│
│    │                           420,091元│細                │
│    │                                    │（92易568卷2P421）│
├──┼──────────────────┼─────────┤
│    │                 小計：    628,656元│                  │
├──┼──────────────────┼─────────┤
│六  │虛增核撥薪資而侵占溢領薪資：        │                  │
│   1│被告戊○○87年01月薪資（含年終獎金）│當月份薪津明細表、│
│    │（78,900元－55,900元）      23,000元│薪資單、差異表（證│
│    │                                    │物卷2 P30、49 、35│
│    │                                    │）                │
│   2│被告戊○○87年02月薪資              │當月份薪津明細表、│
│    │（46,982元－33,800元）      13,182元│薪資單、差異表（證│
│    │                                    │物卷2 P54、77 、51│
│    │                                    │）                │
│   3│被告戊○○87年03月薪資              │當月份薪津明細表、│
│    │（46,982元－33,800元）      13,182元│薪資單、入帳核對表│
│    │                                    │、差異表（證物卷2P│
│    │                                    │84、122、92、80） │
│   4│被告戊○○87年05月薪資              │當月份薪津明細表、│
│    │（46,982元－33,800元）      13,182元│薪資單、入帳核對表│
│    │                                    │、差異表（證物卷2P│
│    │                                    │175、223、185、170│
│    │                                    │）                │
│   5│被告戊○○87年06月薪資              │當月份薪津明細表、│
│    │（180,250元－35,800元）    144,450元│入帳核對表、差異表│
│    │                                    │（證物卷2P229、237│
│    │                                    │、225）           │
│   6│被告戊○○87年07月薪資              │當月份薪津明細表、│
│    │（49,556元－35,800元）      13,756元│薪資單、入帳核對表│
│    │                                    │、差異表（證物卷3P│
│    │                                    │6、30、16、1）    │
│   7│被告戊○○87年08月薪資              │當月份薪津明細表、│
│    │（47,982元－35,800元）      12,182元│入帳核對表、差異表│
│    │                                    │（證物卷3P62、71、│
│    │                                    │58）              │
│   8│被告戊○○87年09月薪資              │當月份薪津明細表、│
│    │（47,982元－35,800元）      12,182元│薪資單、入帳核對表│
│    │                                    │、差異表（證物卷3P│
│    │                                    │75、82、101、72） │
│   9│被告戊○○87年10月薪資              │當月份薪津明細表、│
│    │（47,982元－35,800元）      12,182元│薪資單、入帳核對表│
│    │                                    │、差異表（證物卷3P│
│    │                                    │106、123、112、103│
│    │                                    │）                │
│  10│被告戊○○87年11月薪資              │當月份薪津明細表、│
│    │（47,982元－35,800元）      12,182元│薪資單、入帳核對表│
│    │                                    │、差異表（證物卷3P│
│    │                                    │139、154、145、136│
│    │                                    │）                │
│  11│被告戊○○87年12月薪資              │當月份薪津明細表、│
│    │（47,982元－35,800元）      12,182元│薪資單、入帳核對表│
│    │                                    │、差異表（證物卷3P│
│    │                                    │171、190、179、167│
│    │                                    │）                │
│  12│被告戊○○88年01月薪資              │當月份薪津明細表、│
│    │（49,672元＋53,853元－35,800元）    │入帳核對表（證物卷│
│    │                            67,725元│4 P4、11）        │
│  13│被告戊○○88年02月薪資              │當月份薪津明細表、│
│    │（103,362元－35,800元）     67,562元│入帳核對表、差異表│
│    │                                    │（證物卷4P35、41、│
│    │                                    │32）              │
│  14│被告戊○○88年03月薪資              │當月份薪津明細表、│
│    │（196,437元－35,800元）    160,637元│入帳核對表、差異表│
│    │                                    │（證物卷4P62、69、│
│    │                                    │59）              │
│  15│被告戊○○88年04月薪資              │當月份薪津明細表、│
│    │（49,602元－35,800元）      13,802元│薪資單、入帳核對表│
│    │                                    │、差異表（證物卷4P│
│    │                                    │82、104、88、79） │
│  16│被告戊○○88年05月薪資              │當月份薪津明細表、│
│    │（97,887元－35,800元）      62,087元│入帳核對表、差異表│
│    │                                    │（證物卷4  P110、 │
│    │                                    │115、108）        │
├──┼──────────────────┼─────────┤
│    │                 小計：    653,475元│                  │
├──┼──────────────────┼─────────┤
│    │                 總計：  1,936,691元│                  │
└──┴──────────────────┴─────────┘
